臺灣高等法院花蓮分院刑事裁定
111年度侵聲字第14號
聲  請  人  臺灣高等檢察署花蓮檢察分署檢察官
受  刑  人  林宇浩




上列聲請人因受刑人數罪併罰有二裁判以上，聲請定其應執行之
刑（聲請案號：111年度執聲字第52號），本院裁定如下：
    主  文
林宇浩因犯如附表所示各罪所處之刑，應執行有期徒刑玖月。
    理  由
一、聲請意旨略以：受刑人林宇浩（下稱受刑人）因違反槍砲彈
    藥刀械管制條例等數罪，先後經判決確定如附表，應依刑法
    第50條第1項但書第1款、第2項、第53條、第51條第5款規定
    ，定其應執行之刑，爰依刑事訴訟法第477條第1項聲請裁定
    等語。
二、謹按：
(一)裁判確定前犯數罪者，併合處罰之，而數罪併罰有二以上裁
    判者，應定其應執行之刑，其宣告多數有期徒刑者，於各刑
    中之最長期以上，各刑合併之刑期以下，定其刑期，但不得
    逾30年，刑法第50條第1項前段、第53條、第51條第5款分別
    定有明文。又刑法第50條規定裁判確定前犯數罪而有該條第
    1項但書各款所定「一、得易科罰金之罪與不得易科罰金之
    罪。二、得易科罰金之罪與不得易服社會勞動之罪。三、得
    易服社會勞動之罪與不得易科罰金之罪。四、得易服社會勞
    動之罪與不得易服社會勞動之罪」之情形者，明定不得併合
    處罰，以避免不得易科罰金之罪與得易科罰金之罪合併而造
    成得易科罰金之罪無法單獨易科罰金之結果。惟依該條第2
    項「前項但書情形，受刑人請求檢察官聲請定應執行刑者，
    依第51條規定定之」之規定，係賦予受刑人選擇仍按刑法第
    51條規定以定執行刑之權利。
(二)刑事訴訟法第370條第2項、第3項，已針對第二審上訴案件
    之定應執行之刑，明定有不利益變更禁止原則之適用，分屬
    不同案件之數罪併罰，倘一裁判宣告數罪之刑，曾經定其執
    行刑，再與其他裁判宣告之刑（或執行之刑）定其執行刑時
    ，在法理上亦應同受此原則之拘束，亦即另定之執行刑，其
    裁量所定之刑期，不得較重於前定之執行刑加計後裁判宣告
    之刑（或執行之刑）之總和（最高法院103年度第14次刑事
    庭會議決議意旨及104年度台抗字第410號裁定意旨參照）。
    　
(三)法律上屬於自由裁量之事項，尚非概無法律性之拘束，在法
    律上有其外部性界限及內部性界限，前者法律之具體規定，
    使法院得以具體選擇為適當裁判，此為自由裁量之外部性界
    限。後者法院為自由裁量時，應考量法律之目的，法律秩序
    之理念所在，此為自由裁量之內部性界限。法院為裁判時，
    二者均不得有所踰越。在數罪併罰而有二裁判以上，應定其
    應執行刑之案件，法院所為刑之酌定，固屬自由裁量事項，
    然對於前揭外部性界限及內部性界限，仍均應受其拘束。再
    按數罪併罰之定應執行之刑，係出於刑罰經濟與責罰相當之
    考量，並非予以犯罪行為人或受刑人不當之利益，為一種特
    別的量刑過程，相較於刑法第57條所定科刑時應審酌之事項
    係對一般犯罪行為之裁量，定應執行刑之宣告，乃對犯罪行
    為人本身及所犯各罪之總檢視，除應考量行為人所犯數罪反
    應出之人格特性，並應權衡審酌行為人之責任與整體刑法目
    的及相關刑事政策，在量刑權之法律拘束性原則下，依刑法
    第51條第5款之規定，採限制加重原則，以宣告各刑中之最
    長期為下限，各刑合併之刑期為上限，但最長不得逾30年，
    資為量刑自由裁量權之外部界限，並應受法秩序理念規範之
    比例原則、平等原則、責罰相當原則、重複評價禁止原則等
    自由裁量權之內部抽像價值要求界限之支配，使以輕重得宜
    ，罰當其責，俾符合法律授與裁量權之目的，以區別數罪併
    罰與單純數罪之不同，兼顧刑罰衡平原則。　　
三、經查，本件受刑人因犯如附表所示數罪，經臺灣花蓮地方法
    院及本院分別判處如附表所示之刑，有各該刑事判決書及臺
    灣高等法院被告前案紀錄表在卷可稽。而其中受刑人所犯如
    附表編號1所示為得易科罰金、易服社會勞動之罪，附表編
    號2至5所示為不得易科罰金、得易服社會勞動之罪，合於刑
    法第50條第1項但書之情形。惟受刑人就上開數罪已請求檢
    察官聲請定應執行刑，有臺灣花蓮地方檢察署111年8月23日
    （受刑人）刑事執行意見狀（同意定刑）及定應執行刑案件
    一覽表各1份在卷足稽（執聲卷第2、3頁），此已合於刑法
    第50條第2項之規定，是本院審核結果，認檢察官之聲請為
    正當，應予准許，並審酌受刑人所犯如附表所示各罪之犯罪
    態樣、時間間隔、侵害法益及各罪依其犯罪情節所量定之刑
    、數罪對法益侵害之加重效應，再參酌受刑人就本次定應執
    行刑表示無意見（執聲卷第2頁）等一切情狀，暨前揭所述
    之比例原則、責罰相當原則等自由裁量權限，在不逾越刑法
    第51條第5款所定外部界限（附表編號1至5所示之刑，各刑
    最長期即3月以上，各刑合併之刑期即1年3月以下），且未
    踰越自由裁量之內部界限（附表編號2至5之原執行刑，為有
    期徒刑7月；加計附表編號1之宣告刑3月，合計為有期徒刑1
    0月）之範圍內，合併定其應執行刑如主文所示。
四、又本案5罪原係同一程序審理，且受刑人就本次定應執行刑
    表示無意見(執聲卷第2頁)，何況可資減讓之刑期幅度有限
    ，顯無必要再命受刑人以言詞、書面或其他適當方式陳述意
    見，併此敘明。
五、依刑事訴訟法第477條第1項，刑法第50條第1項但書第1款、
    第2項、第53條、第51條第5款，裁定如主文。
中　　華　　民　　國　　111 　年　　9 　　月　　27　　日
                  刑事庭審判長法  官  林慧英
                              法  官  謝昀璉
                              法  官  李水源
以上正本證明與原本無異。
如不服本裁定，應於裁定送達後5日內向本院提出抗告狀。抗告
書狀，並應敘述抗告之理由。
因疫情而遲誤不變期間，得向法院聲請回復原狀。
中　　華　　民　　國　　111 　年　　9 　　月　　27　　日
                              書記官  徐文彬　　
附表：受刑人定應執行刑案件一覽表
編       號  1 2 3 罪       名  槍砲彈藥刀械管制條例  對未成年人性交 對未成年人性交 宣   告  刑  有期徒刑3月 有期徒刑3月 有期徒刑3月 犯 罪 日 期  110年1月26日  110年3月上旬某日23時許間 110年3月中旬間 偵查(自訴)機關年  度  案  號  花蓮地檢110年度偵字第2600等號 花蓮地檢110年度偵字第2600等號 花蓮地檢110年度偵字第2600等號 最後事實審 法    院 花蓮地院 花蓮高分院 花蓮高分院  案    號 111年度侵訴字第1號 111年度侵上訴字第15號 111年度侵上訴字第15號  判決日期 111年3月3日 111年6月30日 111年6月30日 確定判決 法    院 花蓮地院 花蓮高分院 花蓮高分院  案    號 111年度侵訴字第1號 111年度侵上訴字第15號 111年度侵上訴字第15號  判    決 確定日期 111年6月14日 111年7月29日 111年7月29日 是否為得易科罰金、易服社會勞動之案件  得易科罰金 得易服社會勞動 不得易科罰金 得易服社會勞動 不得易科罰金 得易服社會勞動 備       註  花蓮地檢111年度執字第1501號 花蓮地檢111年度執字第1502號     編號2至5經花蓮高分院判決應執行有期徒刑7月  

編       號  4 5 以下空白 罪       名  對未成年人性交 對未成年人性交  宣   告  刑  有期徒刑3月 有期徒刑3月   犯 罪 日 期  110年3月中旬間 110年3月底某日23時許  偵查(自訴)機關年  度  案  號  花蓮地檢110年度偵字第2600等號 花蓮地檢110年度偵字第2600等號  最後事實審 法    院 花蓮高分院 花蓮高分院   案    號 111年度侵上訴字第15號 111年度侵上訴字第15號   判決日期 111年6月30日 111年6月30日  確定判決 法    院 花蓮高分院 花蓮高分院   案    號 111年度侵上訴字第15號 111年度侵上訴字第15號   判    決 確定日期 111年7月29日 111年7月29日  是否為得易科罰金、易服社會勞動之案件  不得易科罰金 得易服社會勞動 不得易科罰金 得易服社會勞動  備       註  花蓮地檢111年度執字第1502號     編號2至5經花蓮高分院判決應執行有期徒刑7月